臺灣高雄地方法院刑事判決　　　　　　　94年度訴字第2462號
公　訴　人　臺灣高雄地方法院檢察署檢察官
被　　　告　乙○○
　　　　　　甲○○
　　　　　　　　　　現於嘉義中.
上列被告等因違反槍砲彈藥刀械管制條例等案件，經檢察官提起
公訴（94年度偵字第8559號、94年度偵字第9794號），本院判決
如下：
    主  文
乙○○未經許可，持有子彈，處有期徒刑陸月，併科罰金新臺幣
伍萬元，罰金如易服勞役，以新台幣玖佰元即銀元參佰元折算壹
日；又共同連續夜間侵入有人居住之建築物竊盜，處有期徒刑壹
年捌月。應執行有期徒刑貳年，併科罰金新臺幣伍萬元，罰金如
易服勞役，以新台幣玖佰元即銀元參佰元折算壹日。
甲○○共同連續夜間侵入有人居住之建築物竊盜，處有期徒刑壹
年陸月。
    事  實
一、乙○○明知霰彈為槍砲彈藥刀械管制條例第4 條第1 項第 2
    款所稱之子彈，係管制物品，非經中央主管機關許可，不得
    持有之。竟未經許可，於民國92年4 月間某日，在高雄縣六
    龜鄉花果山山區某處，檢拾他人所棄置具殺傷力之12 GAUGE
    制式霰彈1 顆後，乃將之攜回高雄縣六龜鄉○○村○○路 1
    巷3 號住處藏放，而無故持有上開子彈。嗣於94年4 月12日
    15時許，經警持搜索票至上址實施搜索，當場扣得具殺傷力
    之12 GAUGE制式霰彈1 顆（已擊發），因而得知上情。
二、甲○○意圖為自己不法之所有，於民國94年1 月13日凌晨某
    時，行經丙○○設於高雄縣六龜鄉○○村○○路118 號「同
    安診所」後方，乃攀爬圍牆，進入該診所後院附連圍繞之土
    地內（無故侵入他人附連圍繞之土地部分，未據告訴），除
    徒手竊取丙○○所有置於該土地上涼亭（非建築物）內之SA
    MPO 牌DVD 放影機1 部、倚天牌掌上型電腦1 部及NP3 鋼筆
    型錄音筆1 支等物，且竊取丙○○所有置於該涼亭桌子抽屜
    內之現金新臺幣（下同）數千元，得手後旋逃離現場。又乙○○於94年1 月間某日（1 月13日之後），行經高雄縣六龜
    鄉○○村○○路118 號「同安診所」前，因見該診所菲律賓
    籍員工POLISA（起訴書誤載丙○○）未將機車鑰匙（含同安
    診所大門及側門鑰匙計19支）取下，乃意圖為自己不法之所
    有，於乘人不知之際，徒手竊取該鑰匙，得手後，旋逃離現
    場。另乙○○取得同安診所大門、側門鑰匙後，復於94年1
    月13日至94年2 月25日間之某日，在其高雄縣六龜鄉○○村
    ○○路1 巷3 號住處內，與甲○○均承上開竊盜之概括犯意
    ，達成共同竊取丙○○財物之謀議，由乙○○提供所竊取之
    鑰匙，再推由甲○○持該鑰匙開啟同安診所大門、側門入內
    行竊，待竊得財物後分贓。俟於94年2 月25日凌晨2 時至4
    時許間、94年4 月4 日凌晨1 時30分許，甲○○即依前開謀
    議內容，分別持同安診所鑰匙，各開啟該診所大門、側門，
    夜間進入同安診所之有人居住之建築物內，分別徒手竊取如
    附表1 、2 所示之物，得手後，即開啟該建築物2 樓後門，
    行走鄰戶平房屋頂離開現場，旋往乙○○高雄縣六龜鄉○○
    村○○路1 巷3 號住處內分贓。嗣於94年4 月12日15時許，
    經警持搜索票至乙○○高雄縣六龜鄉○○村○○路1 巷3 號
    住處實施搜索，當場扣得如附表1 編號1 至13號、如附表2
    編號1 至8 號（其中VCD 光碟片僅56片）所示之物；且於同
    日16時許，在甲○○高雄縣六龜鄉中興村中庄105 號住處，
    扣得SAMPO 牌DV D放影機1 部、香港腳藥膏2 條等物；再於
    94年4 月20日14時20分許，在甲○○住處扣得如附表1 編號
    14至20號、如附表2 編號5 號（VCD 光碟片僅51片）所示之
    物，因而得知上情，至其餘失竊物則下落不明。
三、案經高雄縣政府警察局六龜分局報告臺灣高雄地方法院檢察
    署檢察官偵查起訴。
    理  由
壹、證據能力部分：
  (一)按證人恐因陳述致自己受刑事追訴或處罰者，得拒絕證言，
    刑事訴訟法第181 條定有明文；又證人有第181 條之情形者
    ，應告以得拒絕證言，同法第186 條第2 項亦有明文，此乃
    證人不自證己罪之拒絕證言權。因不自證己罪之拒絕證言權
    係屬證人之權利，非證人以外之當事人所得主張，刑事訴訟
    法第181 條、第186 條第2 項之規定，係為保護證人權利而
    設，非為保護當事人，違反告知義務所生之法律效果，應對
    證人生效，而非對當事人生效，故違反告知義務之證人證詞
    ，對訴訟當事人仍具證據能力。至違反告知義務之證人證詞
    ，因未告知得拒絕證言即命具結，等於告知證人必須據實陳
    述，別為選擇，如此將使證人陷於：如據實陳述，等於自
    我控訴自己，將被定罪科刑；如陳述不實，將受偽證處罰
    ；如不陳述，除會受罰鍰處分外，證人主觀上甚至會認為
    自己違反具結文，將受偽證處罰等三難之境，強迫證人作出
    對己入罪之證詞，違反不自證己罪原則，故該證詞於將來對
    證人之追訴、審判程序中，不得作為證據。本件偵查中，檢
    察官曾以證人身分訊問被告2 人，因被告2 人具有共犯關係
    ，彼此互為證人訊問，將有受刑事追訴或處罰之危險，此時
    依刑事訴訟法第181 條、第186 條第2 項之規定，應告以得
    拒絕證言，惟檢察官未告知得拒絕證言即命被告2 人具結（
    詳94年度偵字第8559號卷第43頁以下），是依前開說明，被
    告甲○○之證詞對被告乙○○而言，被告乙○○之證詞對被
    告甲○○而言，因違反告知義務所生之法律效果，非對當事
    人生效，仍具證據能力；至被告甲○○之證詞對被告甲○○
    而言，被告乙○○之證詞對被告乙○○而言，因違反上述不
    自證己罪原則，不具證據能力，合先敘明。
  (二)另本件其餘卷內證據資料部分，被告及檢察官均同意可當證
    據使用（詳本院卷第26頁至第28頁），其中傳聞證據部分，
    因當事人或檢察官已知該證據乃傳聞證據，仍同意可當證據
    使用，本院審酌上開證據作成時之情況，認為適當，依刑事
    訴訟法第159 條之5 第1 項規定，應有證據能力。
貳、論罪科刑所依據之理由：
一、持有子彈部分：
    上開持有子彈之犯罪事實，業據被告乙○○於本院審理時坦
    白承認（詳本院卷第70頁第9 行以下）。而扣案之霰彈1 顆
    ，經送內政部警政署刑事警察局鑑定，結果認係12 GAUGE之
    制式子彈，因彈底具撞擊痕跡，經實際試射結果，可擊發，
    認具殺傷力等情，有內政部警政署刑事警察局94年6 月2 日
    刑鑑字第0940075538號鑑驗通知書附偵查卷（詳94年度偵字
    第9794號偵查卷第8 頁以下）可參。此外，復有搜索票、搜
    索扣押筆錄、扣押物品收據、扣押物品目錄表及相片附警卷
    可佐（詳警卷第12頁至第23頁、第26頁）。準此，因被告乙○○自白顯與事實相符，是本件事證明確，被告乙○○持有
    子彈之犯行，堪以認定。
二、共同竊盜部分：
    訊據被告甲○○坦承於94年1 月13日、94年2 月25日、94年
    4 月4 日竊取被害人丙○○物品之事實。至被告乙○○則否
    認犯罪，辯稱：伊未竊取插在機車鑰匙孔上之鑰匙，亦未將
    該鑰匙交付被告甲○○而共謀竊取被害人丙○○財物，至扣
    案如附表1 編號1 至13號、如附表2 編號1 至9 號（其中VC
    D 光碟片僅56片）所示之物，係被告甲○○所寄放，伊未參
    與竊盜等語。經查：
  (一)被告甲○○部分：
    被告甲○○於94年1 月13日凌晨某時，行經被害人丙○○設
    於高雄縣六龜鄉○○村○○路118 號「同安診所」後方，乃
    攀爬圍牆，進入該診所後院附連圍繞之土地內，除徒手竊取
    被害人丙○○所有置於該土地上涼亭內之SAMPO 牌DVD 放影
    機1 部、倚天牌掌上型電腦1 部及NP3 鋼筆型錄音筆1 支等
    物，且竊取被害人丙○○所有置於該涼亭桌子抽屜內之現金
    數千元；又被告甲○○承上開犯意，復於94年2 月25日凌晨
    2 時至4 時許間、94年4 月4 日凌晨1 時30分許，分別持同
    安診所鑰匙，各開啟該診所大門、側門，夜間進入同安診所
    之有人居住之建築物內，分別徒手竊取如附表1 、2 所示之
    物，得手後，即開啟該建築物2 樓後門，行走鄰戶平房屋頂
    離開現場等情，業據被告甲○○於警詢、本院審理中坦白承
    認（詳警卷第58頁至第63頁；本院卷第56頁第13行至第25行
    、第60頁倒數第5 行以下）；核與證人丙○○於於警詢、本
    院審理中證述之情節大致相符（詳警卷第92頁至第93頁、96
    頁至第97頁、第102 頁至第103 頁、第108 頁至第109 頁、
    第115 頁至第117 頁、第12 9頁至第130 頁；本院卷第46頁
    至第54頁），並有刑案現場測繪圖、受理刑事案件報案三聯
    單、勘察採證同意書、照片、贓物認領保管單及監視畫面照
    片（詳警卷第94頁至第95頁、98頁至第101 頁、第104 頁至
    第107 頁、第111 頁至第11 4頁、第124 頁至第127 頁、第
    131 頁）。準此，因被告甲○○自白顯與事實相符，是被告
    甲○○上開竊盜犯行，均堪以認定。
  (二)被告乙○○部分：
    被告乙○○因見同安診所菲律賓籍員工POLISA未將機車鑰匙
    （含同安診所大門及側門鑰匙計19支）取下，乃於乘人不知
    之際，徒手竊取該鑰匙，嗣再將該鑰匙交予被告甲○○，與
    被告甲○○共謀竊取被害人丙○○財物後分贓之事實，業據
    被告甲○○於警詢中陳稱：94年2 月25日、94年4 月4 日2
    次竊案係被告乙○○將該診所大門、側門交付予伊，由其開
    門入內行竊，而該鑰匙則係被告乙○○見同安診所前機車鑰
    匙未取下，乃將匙鑰匙取下置於身邊，待其告知被告乙○○
    將行竊同安診所之事，被告乙○○即將鑰匙交付，94年2 月
    25日、4 月4 日竊得財物後，曾交付被告乙○○3 千餘元，
    威爾剛每人各分1 瓶，光碟片每人分得50餘片，至其餘物品
    則交由被告乙○○保管，被告乙○○接獲贓物後，即表示要
    拿去脫售等語明確（詳警卷第60頁第10行至第17行、第61頁
    第9 行至第13行、第62頁第3 行至第4 行）；復於偵查中證
    陳：被告乙○○於94年1 月間，在高雄縣六龜鄉○○村○○
    路1 巷3 號，將鑰匙交付予伊，目的係要共謀進去偷東西等
    語綦詳（詳94年度偵字第8559號卷第45頁）。嗣被告甲○○
    雖翻異前供，於本院審理中改稱：因在警察局時會害怕，所
    以才說是被告乙○○交付鑰匙予伊，事實上係其竊取，伊未
    與被告乙○○共謀竊取物品等語（詳本院卷第56頁第2 行至
    第9 行）。惟本院審酌：
  被告甲○○於警局、檢察官偵查中接受訊問時，並未遭受刑
    求逼供，且訊問過程中，警察、檢察官並未教導被告甲○○
    如何應答，而被告甲○○應訊後，均於閱覽筆錄後始簽名等
    情，業據被告甲○○於本院審理中證述明確（詳本院卷第57
    頁）。準此，被告甲○○既未遭受刑求逼供，足認訊問過程
    中應屬平和，足認被告甲○○接受訊問時，自由意志應未受
    外界影響，是其改稱：因害怕而供出被告乙○○等語，即難
    採信。況被告甲○○自承：與被告乙○○相識1 年多，彼此
    熟識，伊放假時均會至被告乙○○家中等語（詳警卷第59頁
    第7 行至第9 行、本院卷第61頁倒數第5 行以下），因被告
    2 人既屬舊識，而被告甲○○於當兵難得假期中，亦會撥空
    專程前與乙○○家中，顯見被告2 人關係密切，則上開竊案
    如均由被告甲○○1 人所為，在渠交情非淺，且被告甲○○
    已坦承犯罪，自由意志未受警察、檢察官影響下，又豈會構
    陷被告乙○○涉案，亦徵被告甲○○事後變異其供，應係迴
    護被告乙○○之詞。
  又被告甲○○固於本院審理中證陳：在94年1 月13日竊案發
    生前，伊已竊得鑰匙等語（詳本院卷第60頁第13行至第16行
    ），然被告甲○○既已竊得鑰匙，且有意竊盜，當於94年1
    月13日行竊時，大可直接開啟同安診所前門入內行竊，衡情
    應無大費周章，藉由攀爬該診所後方圍牆入內行竊之必要，
    且既進入診所後院，當可持鑰匙接續開啟診所門戶入內行竊
    ，又豈會僅止於後院涼亭內行竊，則被告甲○○上開證詞，
    是否屬實，已非無疑。再者，被告甲○○復於本院審理中證
    稱：因2 樓開燈，怕裡面有人，故未直接開門等語（詳本院
    卷第60頁第17行至第21行），但被告甲○○於行竊之前，既
    懷疑同安診所尚有人員在場，為免他人發現竊盜犯行而遭查
    獲，豈會甘冒風險行竊，亦徵被告甲○○前開證詞，不可採
    信。職此，因被告甲○○證述取得同安診所鑰匙之時點，與
    常情不符，且諸多矛盾，尚難認該鑰匙係被告甲○○所竊得
    。
  另被告甲○○雖於本院審理中證陳：因怕將行竊所得財物置
    於家中，家人會問，故將物品置於被告乙○○住處，行竊後
    ，先返回家中，再打電話予被告乙○○，將值錢物品拿到被
    告乙○○住處，之前因贓物較少，比較好藏，故贓物均置於
    家中，只有第3 次行竊後，才將贓物置於被告乙○○住處等
    語（詳本院卷第59頁第5 行以下、第61頁第1 行以下、第63
    頁第13行以下）。惟(1)被告甲○○行竊後，既恐贓物置於家
    中，容易引起家人懷疑，然其竟先將贓物攜回家中，至94年
    4 月4 日第3 次行竊之後，方將贓物攜至被告乙○○住處藏
    放，已與常情不符；(2)再者，94年4 月12日15時許，當警方
    持搜索票至被告乙○○高雄縣六龜鄉○○村○○路1 巷3 號
    住處實施搜索時，當場於2 樓夾層、廚房置物櫃、2 樓牆壁
    海報內扣得如附表1 編號1 至13號、如附表2 編號1 至8 號
    （其中VC D光碟片僅56片）所示之物；且於同日16時許，在
    被告甲○○高雄縣六龜鄉中興村中庄105 號住處，扣得SAMP
    O 牌DVD 放影機1 部、香港腳藥膏2 條等物；再於94年4 月
    20 日14 時20分許，在甲○○住處扣得如附表1 編號14至20
    號、如附表2 編號5 號（VCD 光碟片僅51片）所示之物等情
    ，有搜索票、搜索扣押筆錄、扣押物品收據、扣押物品目錄
    表（以上均為正本）、本票、支票、醫師執照、信用卡、駕
    照、行照（以上均為影本）及相片附警卷可佐（詳警卷第12
    頁至第47頁、第65頁至第69頁、第73頁至第76頁、第140 頁
    至第145 頁）。準此，警方實施搜索後，亦於被告甲○○住
    處查獲諸多贓物，則被告甲○○既恐家人發現贓物，復將部
    分贓物藏於家中，未全交由被告乙○○保管，前後所述已有
    矛盾；(3)況被告甲○○住處既可置放贓物，並非無藏物處所
    ，而扣案如附表1 、2 所示之物，除監視器主機外，其餘物
    品體積不大，無庸佔用過大空間藏放，然被告甲○○仍將該
    贓物交由被告邱乙○○保管，也與常情不符。綜上，被告甲○○關於「因恐家人發現贓物，乃將贓物交由被告乙○○保
    管」之證詞，尚難採信。
  基於上開論述，並參以：(1)被告乙○○於94年3 月28日上午
    10許，在高雄縣六龜鄉○○村○○路1 巷3 號住處內，以林
    志雄並無前科，不會被查到，事成後將給付零用金為由，將
    被告甲○○於94年2 月25日在同安診所竊得之支票1紙 （支
    票號碼為FA0000000 號，發票人為郭錦河，面額為16 萬5千
    元，發票日為94年3 月31日，付款人為旗山鎮農會信用部）
    ，連同所有郵政存簿儲金簿交付林志雄持往六龜郵局辦理交
    換，並存入被告乙○○郵局帳戶內之事實，業據證人林志雄
    於警詢中陳述明確（詳警卷第80頁至第83頁），並有郵政存
    簿儲金簿影本、支票影本及郵局監視畫面照片附警卷可參（
    詳警卷第85頁至第89頁）。則被告乙○○如單純受被告甲○○之託，代為保管物品，於未發現贓物之際，在被告甲○○
    未委託代為提示該支票之下（詳被告甲○○證詞，參本院卷
    第60頁第9 行至第12行），理應善盡保管之責，如發現係贓
    物，為避免刑責，衡情應將贓物交還被告甲○○，豈有另行
    委託證人林志雄代為交換提示，其能處分贓物，顯見應非僅
    單純代被告甲○○保管贓物；(2)另警方至被告乙○○上開住
    處實施搜索時，當場扣得被告乙○○所書筆記1 紙，其上載
    有被害人丙○○出生年月日、身分證字號、信用卡卡號、地
    址及聯絡電話等語，有該筆記附警卷可參（詳警卷第49頁）
    ，如被告乙○○所言屬實，其僅係單純保管物品者，在發現
    保管之物係被害人丙○○所有，應已得知保管之物係贓物，
    理應避免觸犯刑事責任，豈有不知避嫌，仍將被害人丙○○
    個人資料及信用卡卡號載於筆記，益徵被告乙○○應非單純
    保管贓物，其載明上開資料，應係另有所圖，有使用贓物之
    意思。從而，因被告甲○○住處並非無空間可供藏放贓物，
    而被告甲○○如單獨涉犯竊盜案件，為避免贓物被人發現而
    遭查獲，衡情應將贓物置於原來藏放之處，豈有再將部分贓
    物藏置於被告乙○○住處，縱有藏放被告乙○○住處之必要
    ，亦應將全部贓物移放該處，實無須自留部分贓物，徒增贓
    物分散置放被查獲之風險；且由於被告乙○○復有處分贓物
    之行為及意圖，本院認被告乙○○並非單純保管贓物，本件
    贓物會反於常態地置放被告2 人住處，應係事前同謀、事後
    分贓之結果。因此，由於被告甲○○警詢中之自白及偵查中
    之證述，均核與事實相符，是被告乙○○於竊取POLISA置放
    於機車之鑰匙後，再與被告甲○○同謀，將鑰匙交予被告甲○○，推由被告甲○○竊取被害人丙○○財物後再分贓之事
    實，應堪以認定。至被告甲○○事後翻異前詞，應係迴護被
    告乙○○之詞，不可採信。
  (三)綜上所述，本件事證明確，被告甲○○於94年1 月13日竊
    盜；被告乙○○竊取POLISA置放機車上之鑰匙；被告2
    人事前共謀竊盜，推由被告甲○○於94年2 月25日、94年4
    月4日實施竊盜，再事後分贓等犯行，均堪以認定。
三、核被告乙○○所為，係犯槍砲彈藥刀械管制條例第12條第4
    項之未經許可持有子彈罪、刑法第320 條第1 項竊盜罪（指
    竊取鑰匙部分）及同法第321 條第1 項第1 款夜間侵入有人
    居住之建築物竊盜罪【指94年2 月25日、94年4 月4 日之竊
    盜犯行，此部分事實，起訴書原載明係犯普通竊盜罪，惟公
    訴人已當庭變更起訴法條，並經本院當庭向被告2 人諭知變
    更後之法條，且告知答辯之旨，爰不再變更起訴法條。按建
    築物係指住宅以外上有屋面周有門壁，足蔽風雨，供人出入
    ，且定著於土地之工作物而言，本件同安診所平日僅供被害
    人丙○○看診之用，係營業場所，而非住宅（詳被害人丙○○證詞，參本院卷第51頁第2 行至第9 行），應屬建築物甚
    明；又該診所營業時間係自早上7 時30分起至21時許（詳被
    害人丙○○證詞，參本院卷第46 頁 倒數第6 行以下），因
    營業終點為晚間21時，當時已屬日沒，是該診所於日沒後至
    21時間，屬夜間有人居住（或看守）之建築物，縱本件竊盜
    係於凌晨發生，當時無人看守，被告乙○○所為，仍觸犯夜
    間侵入有人居住之建築物竊盜罪】。另被告甲○○所為，則
    係犯刑法第321 條第1 項第2 款踰越牆垣竊盜罪【指94年1
    月13日竊盜犯行部分。按刑法第321 條第1 項第1 款所謂建
    築物，係指住宅以外上有屋面周有門壁，足蔽風雨，供人出
    入，且定著於土地之工作物而言，其附連圍繞之土地，不包
    括在內。如僅踰越圍繞之牆垣行竊，尚未侵入有人居住之建
    築物，自難遽以該條款之罪相繩（最高法院50年度台上字第
    532 號判例意旨參照，因被告甲○○係由「同安診所」後方
    攀爬圍牆，進入該診所後院涼亭內竊取物品，並未進入診所
    之有人居住之建築物內，而該後院係屬附連圍繞之土地，且
    該涼亭並無牆壁（詳警卷124 頁所附照片），並非建築物，
    是依前開判例意旨，被告甲○○應成立踰越牆垣竊盜罪】及
    同法第321 條第1 項第1 款夜間侵入有人居住之建築物竊盜
    罪（指94年2 月25日、94年4 月4 日之竊盜犯行。此部分事
    實，起訴書原載明係犯普通竊盜罪，惟公訴人已當庭變更起
    訴法條，並經本院當庭向被告2 人諭知變更後之法條，且告
    知答辯之旨，爰不再變更起訴法條）。又就94年2 月25日、
    94年4 月4 日之竊盜犯行部分，被告2 人事前同謀，由被告
    乙○○提供鑰匙，推由被告甲○○竊取財物，再事後分贓，
    為同謀共同正犯【按被告乙○○以共同犯罪之意思，事前同
    謀，再提供鑰匙助於被告甲○○行竊，先參與構成要件以外
    之行為，再推由被告甲○○實施犯罪之行為，均為共同正犯
    （司法院大法官會議釋字第109 號解釋意旨參照）】。再者
    ，被告乙○○先後3 次竊盜、加重竊盜犯行；被告甲○○先
    後3 次加重竊盜犯行，均時間緊接，方法相同，所犯又各係
    構成要件相同之罪名，顯均係基於概括犯意反覆為之，為連
    續犯，應各依刑法第56條之規定，從一重論以節較重之94年
    2 月25日竊盜犯行（因該次竊取物品為玉器，價值較高），
    並均加重其刑。被告乙○○所犯未經許可持有子彈罪、連續
    夜間侵入有人居住之建築物竊盜罪間，犯意各別，行為互殊
    ，應分論併罰之。爰審酌子彈係屬高度危險之物品，非經主
    管機關許可不得擅自持有，以維社會大眾安全，而被告乙○○明知上情，竟仍無故持有子彈，行為實有非議之處，且影
    響社會治安；並參以被告2 人或單獨或共同竊取被害人丙○○財物，使被害人丙○○陷於極端恐懼之中，精神及心理均
    遭受甚大壓力，且犯後均未與被害人丙○○達成和解，未向
    被害人丙○○道歉，盡力撫慰被害人丙○○之心靈，及本件
    竊取物品價值接近100 萬元，被告乙○○未承認犯罪，而被
    告甲○○雖隱瞞共犯事實，但坦承犯行，被告乙○○自應受
    較高之刑事評價等一切情狀，分別量處如主文所示之刑，其
    中被告乙○○部分，併定其應執行刑，且就罰金刑部分，諭
    知罰金易服勞役之折算標準。末查，扣案具殺傷力之12 G
    AUGE制式霰彈1 顆，已因試射而不具違禁物之性質（詳前開
    內政部警政署刑事警察局鑑定書），爰不宣告沒收之。
據上論斷，應依刑事訴訟法第299 條第1 項前段，槍砲彈藥刀械
管制條例第12條第4 項，刑法第11條前段、第28條、第56條、第
321 條第1 項第1 款、第42條第2 項、第51條第5 款，罰金罰鍰
提高標準條例第2 條，現行法規所定貨幣單位折算新台幣條例第
2 條，判決如主文。
案經檢察官王俊力到庭執行職務。
中　　華　　民　　國　　94　　年　　10　　月　　31　　日
                  刑事第一庭    審判長法  官 黃建榮
                                      法  官 陳宛榆
                                      法  官 方百正
以上正本證明與原本無異。
如不服本判決，應於收受送達後10日內向本院提出上訴書狀。
中　　華　　民　　國　　94　　年　　10　　月　　31　　日
　　　　　　　　　　　　　　　　　　  書記官 郭素蓉
附錄法條：
槍砲彈藥刀械管制條例第12條
未經許可，製造、販賣或運輸子彈者，處1 年以上7 年以下有期
徒刑，併科新台幣500 萬元以下罰金。
未經許可，轉讓、出租或出借子彈者，處6 月以上5 年以下有期
徒刑，併科新台幣300 萬元以下罰金。
意圖供自己或他人犯罪之用，而犯前二項之罪者，處3 年以上10
年以下有期徒刑，併科新台幣700 萬元以下罰金。
未經許可，持有、寄藏或意圖販賣而陳列子彈者，處5 年以下有
期徒刑，併科新台幣300 萬元以下罰金。
第 1 項至第 3 項之未遂犯罰之。
刑法第321條
犯竊盜罪而有左列情形之一者，處6 月以上、5 年以下有期徒刑
：
一  於夜間侵入住宅或有人居住之建築物、船艦或隱匿其內而犯
    之者。
二  毀越門扇、牆垣或其他安全設備而犯之者。
三  攜帶兇器而犯之者。
四  結夥三人以上而犯之者。
五  乘火災、水災或其他災害之際而犯之者。
六  在車站或埠頭而犯之者。
前項之未遂犯罰之。
附表1：即94年2月25日失竊之物
 ┌───┬─────────┬──────────┬───┐
 │編  號│ 品         名    │  數            量  │備  註│
 ├───┼─────────┼──────────┼───┤
 │  1   │ 玉         珮    │  16 塊             │      │
 ├───┼─────────┼──────────┼───┤
 │  2   │ 玉         獸    │   6 塊             │      │
 ├───┼─────────┼──────────┼───┤
 │  3   │ 玉         環    │   1 只             │      │
 ├───┼─────────┼──────────┼───┤
 │  4   │ 玉         人    │   2 個             │      │
 ├───┼─────────┼──────────┼───┤
 │  5   │ 玉         盤    │   1 個             │      │
 ├───┼─────────┼──────────┼───┤
 │  6   │ 玉   花    生    │   1 個             │      │
 ├───┼─────────┼──────────┼───┤
 │  7   │ 玉         印    │   1 個             │      │
 ├───┼─────────┼──────────┼───┤
 │  8   │ 本         票    │  10 張             │      │
 │      │                  │ 本票號碼：088255 │      │
 │      │                  │   號至088258號計4  │      │
 │      │                  │   張（面額均為3 萬 │      │
 │      │                  │   元）             │      │
 │      │                  │ 本票號碼：088259 │      │
 │      │                  │   號1 張（面額為3  │      │
 │      │                  │   萬5 千元）       │      │
 │      │                  │ 本票號碼：088260 │      │
 │      │                  │   號1張（面額為3萬 │      │
 │      │                  │   元）             │      │
 │      │                  │ 本票號碼：828197 │      │
 │      │                  │   號、347855號計2  │      │
 │      │                  │   張（面額均為10萬 │      │
 │      │                  │   元）             │      │
 │      │                  │ 本票號碼：347858 │      │
 │      │                  │   號1 張（面額為2萬│      │
 │      │                  │   元）             │      │
 │      │                  │ 本票號碼：347854 │      │
 │      │                  │   號1 張（面額為5萬│      │
 │      │                  │   元）             │      │
 ├───┼─────────┼──────────┼───┤
 │  9   │ 支          票   │  5 張              │竊取6 │
 │      │                  │ 支票號碼：CAS0042│張，另│
 │      │                  │   430 號至CAS004243│支票號│
 │      │                  │   2 號計3張（面額均│碼為FA│
 │      │                  │   為5 萬元，付款人 │001987│
 │      │                  │   均為高雄市第三信 │1 號支│
 │      │                  │   用合作社）       │票1 張│
 │      │                  │ 支票號碼：FA00182│（面額│
 │      │                  │   21號1 張（面額為1│16萬5 │
 │      │                  │   0 萬9 千元，付款 │千元，│
 │      │                  │   人旗山鎮農會信用 │付款人│
 │      │                  │   部）             │旗山鎮│
 │      │                  │ 支票號碼：TNC0026│農會信│
 │      │                  │   152 號1 張（面額 │用部）│
 │      │                  │   為4 萬元，付款人 │部分，│
 │      │                  │   臺東區中小企業銀 │由被告│
 │      │                  │   行）             │乙○○│
 │      │                  │                    │交由林│
 │      │                  │                    │志雄提│
 │      │                  │                    │示。  │
 ├───┼─────────┼──────────┼───┤
 │  10  │ 丙○○醫師執照   │   2 張             │      │
 ├───┼─────────┼──────────┼───┤
 │  11  │ 臺新銀行信用卡   │   1 張             │      │
 ├───┼─────────┼──────────┼───┤
 │  12  │ 丙○○汽車駕照   │   1 張             │      │
 ├───┼─────────┼──────────┼───┤
 │  13  │ 機車行照         │   2 張             │      │
 ├───┼─────────┼──────────┼───┤
 │  14  │ 膚爽乳膏         │   4 盒             │      │
 ├───┼─────────┼──────────┼───┤
 │  15  │ 納豆紅麴健康食品 │   2 瓶             │      │
 ├───┼─────────┼──────────┼───┤
 │  16  │ 阿諾維他命E      │   1 瓶             │      │
 ├───┼─────────┼──────────┼───┤
 │  17  │ SIMEPAR健康食品  │   1 盒             │      │
 ├───┼─────────┼──────────┼───┤
 │  18  │ SERMION頭暈藥    │   1 盒             │      │
 ├───┼─────────┼──────────┼───┤
 │  19  │ 原   子   筆     │  45 支             │      │
 ├───┼─────────┼──────────┼───┤
 │  20  │ 手   電   筒     │   1 支             │      │
 ├───┼─────────┼──────────┼───┤
 │  21  │ 白 色 玉 獅      │   1 個             │以下未│
 │      │                  │                    │扣案  │
 ├───┼─────────┼──────────┼───┤
 │  22  │ 棕 色 玉 硯      │   1 個             │      │
 ├───┼─────────┼──────────┼───┤
 │  23  │ 現        金     │  約3、4萬元        │      │
 ├───┼─────────┴──────────┼───┤
 │  24  │ 其餘玉器、支票及皮包等物               │      │
 └───┴────────────────────┴───┘
附表2：即94年4月4日失竊之物
 ┌───┬─────────┬──────────┬───┐
 │ 編 號│ 品         名    │ 數              量 │ 備 註│
 ├───┼─────────┼──────────┼───┤
 │  1   │ 玉         印    │  1 個              │      │
 ├───┼─────────┼──────────┼───┤
 │  2   │ 玉         珮    │  2 塊              │      │
 ├───┼─────────┼──────────┼───┤
 │  3   │ 六龜鄉光明巷住宅 │  7 支              │      │
 │      │ 鑰匙             │                    │      │
 ├───┼─────────┼──────────┼───┤
 │  4   │ 機 車 鑰 匙      │  2 支              │因POLI│
 │      │                  │                    │SA失竊│
 │      │                  │                    │之鑰匙│
 │      │                  │                    │係一整│
 │      │                  │                    │串，而│
 │      │                  │                    │左開機│
 │      │                  │                    │車鑰匙│
 │      │                  │                    │係2 支│
 │      │                  │                    │，應非│
 │      │                  │                    │POLISA│
 │      │                  │                    │失竊之│
 │      │                  │                    │物。  │
 ├───┼─────────┼──────────┼───┤
 │  5   │ VCD光碟片        │ 107片              │該光碟│
 │      │                  │                    │片係94│
 │      │                  │                    │年4 月│
 │      │                  │                    │4 日所│
 │      │                  │                    │失竊之│
 │      │                  │                    │物，再│
 │      │                  │                    │由被告│
 │      │                  │                    │2 人平│
 │      │                  │                    │分之事│
 │      │                  │                    │實，已│
 │      │                  │                    │據被告│
 │      │                  │                    │甲○○│
 │      │                  │                    │陳述明│
 │      │                  │                    │確（詳│
 │      │                  │                    │警卷第│
 │      │                  │                    │61頁第│
 │      │                  │                    │10行後│
 │      │                  │                    │半段以│
 │      │                  │                    │下），│
 │      │                  │                    │而被害│
 │      │                  │                    │人黃德│
 │      │                  │                    │和亦陳│
 │      │                  │                    │稱：光│
 │      │                  │                    │碟片係│
 │      │                  │                    │94年4 │
 │      │                  │                    │月4 日│
 │      │                  │                    │報失竊│
 │      │                  │                    │等語（│
 │      │                  │                    │詳警卷│
 │      │                  │                    │第109 │
 │      │                  │                    │頁第10│
 │      │                  │                    │行以下│
 │      │                  │                    │）    │
 ├───┼─────────┼──────────┼───┤
 │  6   │ 監視器主機       │  1 臺              │      │
 ├───┼─────────┼──────────┼───┤
 │  7   │ 錄  音  機       │  1 臺              │      │
 ├───┼─────────┼──────────┼───┤
 │  8   │ 威  爾  剛       │ 10粒（竊取2 瓶，扣 │      │
 │      │                  │ 得10粒）           │      │
 ├───┼─────────┼──────────┼───┤
 │  9   │ 香港腳藥膏       │  2 條              │      │
 ├───┼─────────┼──────────┼───┤
 │  10  │ 現       金      │  1萬元             │以下未│
 │      │                  │                    │扣案  │
 ├───┼─────────┼──────────┼───┤
 │  11  │ 數 位 相 機      │  1 臺              │      │
 ├───┼─────────┼──────────┼───┤
 │  12  │ 耳  溫  槍       │  2 臺              │      │
 ├───┼─────────┼──────────┼───┤
 │  13  │ 鹿       茸      │  2 支（已切片）    │      │
 ├───┼─────────┴──────────┼───┤
 │  14  │ 其餘玉器、儲金簿、信用卡及提款卡等物   │      │
 └───┴────────────────────┴───┘
